【裁判字號】    95,交聲,757
【裁判日期】    951229
【裁判案由】    聲明異議
【裁判全文】
臺灣彰化地方法院交通事件裁定  九十五年度交聲字第七五七號
原處分機關  交通部公路總局臺中區監理所彰化監理站
異  議  人
即受處分人  甲○○
上列受處分人因違反道路交通管理處罰條例案件，對於交通部公
路局臺中區監理所彰化監理站九十五年八月三日所為之處分（彰
監五字第裁六四─Ｉ00000000號）聲明異議，本院裁定
如下：
    主  文
異議駁回。
    理  由
一、原處分機關係以：本件係彰化縣警察局彰化分局於民國九十
    五年六月二十六日以彰警交字第Ｉ00000000號違規
    通知單，當場舉發異議人即受處分人甲○○駕駛其所有之車
    牌號碼ＶＧＥ─八一八號輕機車，於九十五年六月二十六日
    中午十二時三十七分許，在彰化縣彰化市○○路與自強路口
    「跨越雙黃線行駛」違規，爰依道路交通管理處罰條例第四
    十五條第三款之規定，裁處異議人新臺幣九百元，並依同條
    例第六十三條第一項之規定予以記違規點數一點等語。異議
    人即受處分人甲○○則以：伊係沿著斑馬線往左過去，並無
    上開違規事實云云而提出異議。
二、按「汽車駕駛人，爭道行駛有左列情形之一者，處新臺幣六
    百元以上一千八百元以下罰鍰：三、不依規定駛入來車道者
    。」，道路交通管理處罰條例第四十五條第三款定有明文；
    又違反上開規定者，除依該條款處罰鍰外，並應予記違規點
    數一點，道路交通管理處罰條例第六十三條第一項第一款亦
    著有明文。
三、經查：（一）異議人於本院訊問時坦認伊有於九十五年六月
    二十六日中午十二時三十七分許，駕駛車牌號碼ＶＧＥ─八
    一八號輕型機車，行經彰化市○○路○段、自強南路路口為
    警舉發一情。（二）又證人即舉發員警乙○○於本院訊問時
    到庭具結證稱：「（問：舉發情形為何？）當時我位於自強
    南路與彰美路口，執行職務，異議人是由彰美路由東往西行
    駛，還沒到停止線之前就跨越雙黃線向左行駛，如同我繪製
    現場圖之行徑方向。．．．（問：是否確定對於異議人之違
    規行為看得很清楚？）是的。（問：異議人稱其係沿著斑馬
    線左轉？）異議人不是沿著斑馬線過去，他還沒有到停止線
    之前就左轉了。」等語明確，並有上開現場圖及舉發違反道
    路交通事件通知單各一件在卷可憑。（三）再按交通警察製
    單舉發違反道路交通管理處罰條例所列之違規事實，本質上
    為行政處分，係公務員基於職務上之權力，依法就特定之具
    體事件所為之具公法上效果之單方面行政行為，基於公務員
    為公法上行為具有公信力之原則，該行政行為本可被推定為
    真正，且依本案卷證並無任何積極證據足以認定舉發員警所
    為之採證舉發有何不當或違法之處，異議人空言辯稱：伊並
    未有上開違規行為云云，尚無可信。（四）綜上所陳，異議
    人有於前開遭舉發之時、地，不依規定駛入來車道之違規行
    為，堪以認定。從而，原處分機關依法對異議人為裁罰，合
    無不當。本件異議為無理由，應予駁回。
據上論斷，應依道路交通案件處理辦法第十九條，裁定如主文。
中    華    民    國  九十五  年  十二    月  二十九  日
                  交通法庭      法  官  李雅俐
以上正本證明與原本無異。
如不服本裁定，應於裁定送達後五日內向本院提出抗告狀（須附
繕本）。
中    華    民    國  九十五  年  十二    月  二十九  日
                                書記官  陳秀娟


司法院資訊處製作；財團法人民間司法改革基金會備份。
